---
title: "Star Wars - Préparation de données"
author: "Tim Bollé"
format: html
---

# Packages et données

Nous allons utiliser une version brute du jeu de données Star Wars. Pour commencer, nous allons charger les packages et les données

```{r}
#| label: load-packages
#| warning: false
#| message: false

library(tidyverse)
```

```{r}
#| label: load-data
#| warning: false
sw <- read_csv("data/starwars_characters.csv")
```

# Exercices

## Exercice 1

En jetant un coup d'oeil aux données, déterminer si celles-ci sont Tidy et déterminer les changements à faire.

## Exercice 2

Corrigez la colonne `mass` de sorte à obtenir des nombres

## Exercice 3

Contrôlez les valeurs manquantes dans le jeu de données et assurez vous qu'elles soient correctement désignées de la même manière

## Exercice 4

Transformez la colonne `homeworld` en facteur et attribuez la valeur `Unknown` aux valeurs manquantes

## Exercice 5

Modifiez la colonne `birth_year` pour qu'elle soit de type numérique en enlevant le "BBY". Pour cela, vous pouvez utiliser la fonction `str_replace` du package `stringr` (déjà chargé avec le `tidyverse`)

## Exercice 6

Créez un boxplot de la variable `height` en fonction de la variable `species`. Difficile à lire...

Regroupez les espèces qui possèdent moins de 2 individus dans une catégorie `Other` et refaites le boxplot. C'est mieux...

Ordonnez les catégories selon la hauteur moyenne des espèces et refaite le boxplot !


## Exercice 7

Créez une nouvelle variable `bmi` (Body Mass Index) en utilisant les colonnes `mass` et `height`. Assurez-vous que les valeurs soient correctes et que les valeurs manquantes soient traitées correctement.

Refaite le boxplot de la question précédente en utilisant le BMI à la place de la masse.